【裁判字號】    98,聲,197
【裁判日期】    980407
【裁判案由】    停止執行
【裁判全文】
臺灣臺中地方法院民事裁定               98年度聲字第197號
原      告  己○○
被      告  乙○○
            甲○○
            丙○○
            丁○○
            庚○○
            戊○○
當事人間聲請停止執行事件，本院裁定如下：
    主    文
聲請人供擔保新臺幣柒拾伍萬玖仟肆佰柒拾壹元後，本院民國九
十七年度執字第三三九四一號返還借款強制執行事件之執行程序
，於本院九十八年度訴字第八三七號第三人異議之訴事件訴訟終
結（判決確定、撤回、和解）前，應暫予停止。
    理      由
一、按：「有回復原狀之聲請，或提起再審或異議之訴，或對於
    和解為繼續審判之請求，或提起宣告調解無效之訴、撤銷調
    解之訴，或對於第4條第1項第5款之裁定提起抗告時，法院
    因必要情形或依聲請定相當並確實之擔保，得為停止強制執
    行之裁定」。強制執行法第18條第2項定有明文。
二、本件聲請人以其已對相對人向本院提起第三人異議之訴為理
    由，聲請裁定停止本院97年度執字第33941號返還借款強制
    執行事件。
三、查本件相對人聲請本院對聲請人財產為強制執行，經本院以
    97年度執字第33941號返還借款強制執行事件受理在案。本
    院執行處尚在詢價中，強制執行程序尚未已終結，而聲請人
    已對相對人提起債務人異議之訴，現由本院民事庭98年度訴
    字第837號第三人異議之訴事件審理中等情，業經調取上開
    執行卷宗及本院98年度訴字第837號第三人異議之訴卷宗查
    閱屬實，是聲請人所為停止執行之聲請，於法尚無不合。而
    揆諸前揭最高法院見解所示，本院酌定擔保金額時，僅能斟
    酌相對人未能即時受償所受之損害額定之，不得以標的物之
    價值或其債權額為依據。爰審酌相對人聲請強制執行中，關
    於本件聲請人之第三人異議之訴所爭執之標的即坐落台中市
    北屯區○○段第651地號土地上建號58面積348.45平方公尺
    之建物，依上開強制執行程序中送鑑價結果為新台幣（下同
    ）2,003,000元（參酌執行卷內鑑價報告書），而相對人請
    求係依百分之8.75計算之利息，如停止執行未能即時受償預
    計所受之損害額，應以上開建物價額即2,003,000元，按年
    息百分之8.75計算之遲延利息，參以本案訴訟之訴訟標的金
    額已逾民事訴訟法第466條所定數額，屬得上訴第三審之事
    件，至三審終結其期間推定為4年4個月（參照各級法院辦案
    期限實施要點第2條規定民事通常程序第一審審判案件期限1
    年4個月、民事第二審審判案件期限2年、民事第三審1年）
    之情，認聲請人所應供之確實擔保金額共計以759,471元【
    元以下四捨五入，計算方式：2,003,000X8.75%X(4+4/12)=7
    59,471】為適當。
四、依強制執行法第18條第2項裁定如主文。
中    華    民    國    98    年    4     月    7     日
                  民事第四庭    法  官  張國華
正本係照原本作成
如不服本裁定應於送達後10日內向本院提出抗告狀，並繳納抗告
費新臺幣1,000元。
中    華    民    國    98    年    4     月    7     日
                                書記官  王麗麗


司法院資訊處製作；財團法人民間司法改革基金會備份。
